最高法院民事裁定　　　　　　　　　 110年度台上字第2975號
上　訴　人　陳永茂

訴訟代理人　廖修三律師
　　　　　　黃俊瑋律師
被 上訴 人　王振弘
訴訟代理人　王晨桓律師
　　　　　　林伊柔律師
上列當事人間請求清算合夥財產等事件，上訴人對於中華民國11
0年4月28日臺灣高等法院第二審判決（108 年度上易字第1353號
），提起上訴，本院裁定如下：
    主  文
上訴駁回。
第三審訴訟費用由上訴人負擔。
    理  由
按上訴第三審法院，非以原判決違背法令為理由，不得為之。
  又提起上訴，上訴狀內應記載上訴理由，表明原判決所違背之
  法令及其具體內容，暨依訴訟資料合於該違背法令之具體事實
  ，其依民事訴訟法第469條之1規定提起上訴者，並應具體敘述
  為從事法之續造、確保裁判之一致性或其他所涉及之法律見解
  具有原則上重要性之理由。同法第467 條、第470條第2項定有
  明文。而依同法第468 條規定，判決不適用法規或適用不當者
  ，為違背法令；依同法第469 條規定，判決有該條所列各款情
  形之一者，為當然違背法令。是當事人提起上訴，如以同法第
  469 條所列各款情形為理由時，其上訴狀或理由書應表明該判
  決有合於各該條款規定情形之具體內容，及係依何訴訟資料合
  於該違背法令之具體事實。如依同法第468 條規定，以原判決
  有不適用法規或適用法規不當為理由時，其上訴狀或理由書應
  表明該判決所違背之法令條項，或有關解釋字號，或成文法以
  外之習慣或法理等及其具體內容，暨係依何訴訟資料合於該違
  背法令之具體事實，並具體敘述為從事法之續造、確保裁判之
  一致性或其他所涉及之法律見解具有原則上重要性之理由。上
  訴狀或理由書如未依上述方法表明，或其所表明者與上開法條
  規定不合時，即難認為已合法表明上訴理由，其上訴自非合法
  。
本件上訴人對於原判決提起上訴，雖以該判決違背法令為由，
  惟核其上訴理由狀所載內容，係就原審取捨證據、認定事實及
  解釋契約之職權行使，所論斷：兩造於民國69年成立（隱名）
  合夥關係，合夥經營興南建設股份有限公司、勝弘營造股份有
  限公司、驪暉實業股份有限公司等事業及共同投資再興育樂開
  發有限公司，其後於93年間合意終止合夥關係，經結算合夥營
  業於93年3 月31日處於虧損狀態，兩造乃於同年12月10日簽署
  協議書（下稱系爭協議書），約定被上訴人毋庸返還上訴人之
  原出資額，惟應分5 年返還營運週轉金新臺幣（下同）2750萬
  元予上訴人而結算完畢。綜合卷附之合夥結案總表、「（ 101
  年6 月19日）重估後資產」、「（101年6月12日）重估後資產
  」、簽呈、不動產估價事務所報價單及證人王綢之證述，相互
  以察，兩造間並無上訴人主張「如合夥財產價值於簽署系爭協
  議書後5 年內有變動者，應重新估算合夥財產之價值」之約定
  （下稱系爭約定），從而上訴人依系爭約定之法律關係，請求
  被上訴人給付150 萬元，及自起訴狀繕本送達翌日起至清償日
  止，按年息5%計算之利息，暨於原審追加請求被上訴人給付 1
  億4850萬元，及自聲請變更聲明狀繕本送達翌日起至清償日止
  ，按年息5%計算之利息，為無理由等情，指摘其為不當，並就
  原審已論斷或其他贅述而與判決結果不生影響者，泛言未論斷
  或論斷違法，而未表明該判決所違背之法令及其具體內容，暨
  依訴訟資料合於該違背法令之具體事實，並具體敘述為從事法
  之續造、確保裁判之一致性或其他所涉及之法律見解具有原則
  上重要性之理由，難認其已合法表明上訴理由。依首揭說明，
  應認其上訴為不合法。
據上論結，本件上訴為不合法。依民事訴訟法第481條、第444
  條第1項、第95條、第78條，裁定如主文。
中    華    民    國   110    年    11    月    10    日
                      最高法院民事第六庭
                          審判長法官  魏  大  喨  
                                法官  李  寶  堂  
                                法官  邱  瑞  祥  
                                法官  林  玉  珮  
                                法官  李  文  賢  
本件正本證明與原本無異
                                      書  記  官
中    華    民    國   110    年    11    月    17    日